最高法院刑事判決　　　　　　　九十六年度台非字第二三七號
上　訴　人　最高法院檢察署檢察總長
被　　　告　甲○○
上列上訴人因被告偽造文書案件，對於台灣桃園地方法院中華民
國九十五年六月三十日第一審確定簡易判決（九十五年度桃簡字
第一五０三號，聲請簡易判決處刑案號：台灣桃園地方法院檢察
署九十五年度偵字第七九五七號），認為部分違法，提起非常上
訴，本院判決如下：
    主  文
原判決關於甲○○違背法令之部分撤銷。
    理  由
非常上訴理由稱：凡在判決前已受有期徒刑以上刑之宣告確定者
，即不合於緩刑條件，至於前之宣告刑已否執行，以及被告犯罪
時間之或前或後，在所不問，故前已受有期徒刑之宣告，即不得
於後案宣告緩刑（最高法院五十四年台非字第一四八號判例參照
）。經查被告甲○○曾因詐欺案件，業經台灣台南地方法院於（
民國）九十四年十一月二十一日以九十四年度簡字第二三八一號
判決判處有期徒刑三月，如易科罰金，以三百銀元折算一日確定
在案，並於九十五年四月十六日執行完畢，此有被告刑案資料查
註紀錄表、上開判決書及聲請簡易判決處刑書等附卷可稽，則被
告本件所犯偽造文書罪，於九十五年六月三十日判決時，因已有
前揭詐欺案件經判處有期徒刑三月確定並執行完畢，自不合宣告
緩刑之條件，原審未察，竟諭知被告緩刑四年，即有適用法則不
當之違法。案經確定，爰依刑事訴訟法第四百四十一條、第四百
四十三條提起非常上訴，以資糾正等語。
本院按：刑法於九十五年七月一日修正生效，依修正前刑法第七
十四條之規定，被告受二年以下有期徒刑、拘役或罰金之宣告，
認以暫不執行為適當，而得宣告緩刑者，以該被告前未曾受有期
徒刑以上刑之宣告，或曾受有期徒刑以上刑之宣告，執行完畢或
赦免後，五年以內未曾受有期徒刑以上刑之宣告為要件。此所謂
受有期徒刑以上刑之宣告，係指凡在後案判決前已經受有期徒刑
以上刑之宣告確定者，即不合於緩刑之條件，至於前之宣告刑已
否執行，及其犯罪時間之或前或後，在所不問，衹要前已受有期
徒刑以上刑之宣告確定，即不得於後案宣告緩刑。又刑事訴訟法
第三百七十九條第十款「依本法應於審判期日調查之證據，而未
予調查」，如致適用法令違誤，而顯然於判決有影響者，該確定
判決即屬判決違背法令，應有同法第四百四十七條第一項第一款
之適用，業經司法院釋字第一八一號解釋著明；倘非常上訴意旨
指摘被告曾因犯罪受有期徒刑以上刑之宣告，有其前科資料可稽
，依法不得予以宣告緩刑，確定判決竟予諭知緩刑為違背法令時
，因被告曾否受有期徒刑以上刑之宣告，乃得否適用刑法第七十
四條宣告緩刑之前提基礎事實，自具備調查之必要性，而屬上開
「應於審判期日調查之證據」範圍，依刑事訴訟法第四百四十五
條第二項準用同法第三百九十四條規定，非常上訴審應就此依職
權調查裁判之。本件被告甲○○曾因詐欺案件，經台灣台南地方
法院於九十四年十一月二十一日以九十四年度簡字第二三八一號
判決判處有期徒刑三月，如易科罰金，以銀元三百元折算一日確
定，並於九十五年四月十六日執行完畢，有該案判決書及刑案資
料查註紀錄表附於台灣桃園地方法院檢察署九十五年度執他字第
三三五九號、九十六年度執聲非字第三六號卷可稽。又被告另於
九十二年七月間，因本件偽造文書案件，經台灣桃園地方法院於
九十五年六月三十日判處有期徒刑七月，並諭知緩刑四年，因未
經上訴第二審而告確定。則台灣桃園地方法院於九十五年六月三
十日判決時，被告之前已因上開詐欺案件受有期徒刑三月之宣告
確定，依前開說明，本件自不得宣告緩刑。原審對此已受有期徒
刑之宣告確定而屬應於審判期日調查之證據，疏未調查，誤認被
告未曾受有期徒刑以上刑之宣告，適用修正前刑法第七十四條第
一款規定，併予宣告緩刑四年，自有適用法則不當之判決違背法
令。案經確定，非常上訴意旨執以指摘，為有理由。惟原判決尚
非不利於被告，應僅將原判決關於被告甲○○宣告緩刑違背法令
之部分撤銷，以資糾正。
據上論結，應依刑事訴訟法第四百四十七條第一項第一款前段，
判決如主文。
中　　華　　民　　國　九十六　年　　九　　月　二十一　日
                      最高法院刑事第五庭
                          審判長法官  林　增　福
                                法官  邵　燕　玲
                                法官  張　清　埤
                                法官  陳　世　雄
                                法官  蔡　國　在
      本件正本證明與原本無異
                                      書  記  官
中　　華　　民　　國　九十六　年　　九　　月  二十六  日
                                                      V
